【裁判字號】    97,訴,2467
【裁判日期】    970811
【裁判案由】    毒品危害防制條例
【裁判全文】
臺灣板橋地方法院刑事判決              97年度訴字第2467號
公  訴  人  臺灣板橋地方法院檢察署檢察官
被      告  甲○○
                    （另案於臺灣臺北看守所羈押中）
上列被告因違反毒品危害防制條例案件，經檢察官提起公訴（97
年度毒偵字第3341號），被告於準備程序中對被訴之事實為有罪
陳述，本院合議庭裁定由受命法官獨任行簡式審判程序，並判決
如下：
    主  文
甲○○施用第一級毒品，累犯，處有期徒刑玖月，扣案之注射針
筒壹支沒收；又施用第二級毒品，累犯，處有期徒刑伍月，扣案
甲基安非他命驗餘淨重零點參陸伍捌公克沒收銷燬之，包裝上開
甲基安非他命之塑膠袋貳只沒收。應執行有期徒刑拾壹月，扣案
甲基安非他命驗餘淨重零點參陸伍捌公克沒收銷燬之，扣案之注
射針筒壹支及包裝上開甲基安非他命之塑膠袋貳只均沒收。
    事  實
一、甲○○前因施用毒品案件，經臺灣士林地方法院以九十三年
    度毒聲字第三二號裁定送觀察、勒戒後，認有繼續施用毒品
    傾向，再經同法院以九十三年度毒聲字第八三號裁定送強制
    戒治，於民國九十三年十一月九日強制戒治執行完畢，由臺
    灣士林地方法院檢察署檢察官以九十三年度戒毒偵字第七九
    號為不起訴處分確定。又因施用毒品案件，經本院以九十四
    年度訴字第一八一七號判處九月、四月，應執行有期徒刑一
    年確定，於九十六年二月二十三日縮刑期滿執行完畢（於本
    案構成累犯）。甲○○復於九十七年三月二十四日晚間某時
    許在土城市○○街住處施用第二級毒品甲基安非他命，並於
    同月二十五日晚間七、八時許在嘉義市北上之車上施用第一
    級毒品海洛因，於同年三月二十五日晚間九時許，在國道一
    號公路北上二一八公里二百公尺處之員林收費站為警查獲，
    經臺灣彰化地方法院檢察署檢察官訊問後於同月二十六日晚
    間八時許准予甲○○交保釋放，嗣經臺灣彰化地方法院於九
    十七年六月十七日以九十七年度訴字第一二九五號判處有期
    徒刑五月、十月，應執行有期徒刑一年二月（尚未確定）。
二、甲○○明知海洛因、甲基安非他命分別係毒品危害防制條例
    所規定之第一級、第二級毒品，不得非法持有、施用，竟於
    上開強制戒治執行完畢釋放後五年內，並於上述臺灣彰化地
    方法院檢察署檢察官於九十七年三月二十六日晚間八時許准
    予交保釋放後，甲○○另基於施用第一級毒品海洛因之犯意
    ，於九十七年三月二十六日晚上八時許交保釋放後之同日晚
    間某時許，其在所搭乘之不詳車號自用小客車停放在彰化縣
    某處路上，以將毒品海洛因摻水稀釋後置於注射針筒內並注
    射至身體之方式，施用第一級毒品海洛因；甲○○又基於施
    用第二級毒品甲基安非他命之犯意，於九十七年三月二十六
    日晚上八時許交保釋放後，其在所搭乘之不詳車號自用小客
    車停放在彰化縣某處路上，以將甲基安非他命置於玻璃球內
    ，再點火加熱燒烤產生白煙吸聞之方式，施用第二級毒品甲
    基安非他命一次。嗣於九十七年三月二十七日下午二時三十
    分許，甲○○與友人吳俊賢（本院另案審理）在臺北縣新莊
    市○○路四二一巷與景德路口處同為警查獲，並在甲○○之
    褲子口袋內扣得其所有供施用海洛因所用之注射針筒一支，
    且於吳俊賢身上扣得甲○○所寄放之甲基安非他命二包（淨
    重零點三六六公克，經取樣部分檢驗用罄，驗餘淨重零點三
    六五八公克；起訴書漏載扣案甲基安非他命部分）及吸食器
    一個。
三、案經臺北縣政府警察局新莊分局報請臺灣板橋地方法院檢察
    署檢察官偵查起訴。
    理  由
一、訊據被告甲○○對於上揭時地，施用第一級毒品海洛因、第
    二級毒品甲基安非他命之事實，於本院九十七年八月四日審
    理中坦承不諱，並有其所有供施用海洛因所用之注射針筒一
    支及透明結晶體二包扣案可資佐證。又被告經警查獲所採集
    尿液經送鑑定，亦呈海洛因代謝物嗎啡、甲基安非他命陽性
    反應，有臺灣檢驗科技股份有限公司九十七年四月十六日（
    檢體編號Ｄ0000000號）濫用藥物檢驗報告、姓名代
    碼對照表各一紙在卷可稽；且上述扣案之透明結晶體，經送
    交通部民用航空局航空醫務中心鑑定，確含有第二級毒品甲
    基安非他命成分（淨重零點三六六公克，經取樣部分檢驗用
    罄，驗餘淨重零點三六五八公克）無誤，有該醫務中心九十
    七年四月七日航藥鑑字第０九七二一０五號鑑定書一紙附卷
    可按。至被告前於九十七年三月二十四日晚間某時許在土城
    市○○街住處施用第二級毒品甲基安非他命，並於同月二十
    五日晚間七、八時許在嘉義市北上之車上施用第一級毒品海
    洛因，於同年三月二十五日晚間九時許，在國道一號公路北
    上二一八公里二百公尺處之員林收費站為警查獲，經臺灣彰
    化地方法院檢察署檢察官訊問後於同月二十六日晚間八時許
    准予被告交保釋放，嗣經臺灣彰化地方法院於九十七年六月
    十七日以九十七年度訴字第一二九五號判處有期徒刑五月、
    十月，應執行有期徒刑一年二月等情，業據被告供述在卷，
    並有上開刑事判決在卷可稽，而觀之上開臺灣檢驗科技股份
    有限公司濫用藥物檢驗報告，被告於九十七年三月二十七日
    經警查獲所採集尿液之檢驗結果，被告尿液之甲基安非他命
    、嗎啡之濃度分別為４３７４ｎｇ／ｍｌ、１５１７５ｎｇ
    ／ｍｌ，均逾該檢驗報告所定之線性範圍上限濃度（甲基安
    非他命為３０００ｎｇ／ｍｌ，嗎啡為３５００ｎｇ／ｍｌ
    ），足認被告於本院審理中供承其於九十七年三月二十六日
    晚間八時許經交保釋放後，另於同日晚間某時許，分別有施
    用海洛因、甲基安非他命之犯行等語，核與事實相符，堪予
    採憑。末查，被告前因施用毒品案件，經臺灣士林地方法院
    以九十三年度毒聲字第三二號裁定送觀察、勒戒後，認有繼
    續施用毒品傾向，再經同法院以九十三年度毒聲字第八三號
    裁定送強制戒治，於九十三年十一月九日強制戒治執行完畢
    ，由臺灣士林地方法院檢察署檢察官以九十三年度戒毒偵字
    第七九號為不起訴處分確定，有臺灣高等法院被告前案紀錄
    表附卷可憑，足徵被告係強制戒治執行完畢釋放後五年內再
    犯本件施用第一級、第二級毒品罪。本案事證明確，被告犯
    行洵堪認定，應依法論科。
二、按海洛因、甲基安非他命係毒品危害防制條例第二條第二項
    第一款、第二款所明定之第一級、第二級毒品，不得非法持
    有、施用。核被告所為，係犯毒品危害防制條例第十條第一
    項之施用第一級毒品海洛因罪，及同條第二項之施用第二級
    毒品甲基安非他命罪。其施用第一級毒品海洛因前持有海洛
    因，及施用第二級毒品甲基安非他命前後持有甲基安非他命
    之低度行為，應分別為施用海洛因、甲基安非他命之高度行
    為所吸收，均不另論罪。又被告所犯上開二罪，犯意各別，
    行為互殊，應予分論併罰。查被告有事實欄一所載之有期徒
    刑執行完畢紀錄，有前開臺灣高等法院被告前案紀錄表可按
    ，其於有期徒刑之執行完畢後五年內，故意再犯本件有期徒
    刑以上刑之二罪，為累犯，應依刑法第四十七條第一項規定
    加重其刑。爰審酌被告犯罪之動機、目的、危害，其施用毒
    品戕害一己之身心健康，但尚未對他人造成實際之損害，及
    其國中學歷之智識程度（見警詢筆錄），暨犯後坦承犯行之
    態度等一切情狀，分別量處如主文所示之刑，並定應執行之
    刑，以資儆懲。
三、扣案甲基安非他命（驗餘淨重零點三六五八公克）係第二級
    毒品，業如前述，又依被告甲○○於警詢、偵查中均供承警
    方在吳俊賢身上扣得之（甲基）安非他命都是伊所有並寄放
    在吳俊賢身上等語，堪認該扣案甲基安非他命係屬本案查獲
    之第二級毒品，應依毒品危害防制條例第十八條第一項前段
    之規定，於本案宣告沒收銷燬之。另取樣之甲基安非他命部
    分，因檢驗用罄而滅失，爰不另為沒收銷燬之諭知。又扣案
    之注射針筒及包裝上開毒品甲基安非他命之塑膠袋二只，均
    係被告所有之物，且分別係被告施用毒品海洛因、甲基安非
    他命犯罪所用之物，亦據被告於警、偵訊中供明在卷，爰依
    刑法第三十八條第一項第二款規定宣告沒收之。至警方在吳
    俊賢身上扣得之吸食器，被告於警詢供稱其未使用過該吸食
    器等語，復無其他證據足以證明該吸食器係被告本案施用毒
    品犯罪所用之物，爰不於本案宣告沒收，附此敘明。
據上論斷，應依刑事訴訟法第二百七十三條之一第一項、第二百
九十九條第一項前段，毒品危害防制條例第十條第一項、第二項
、第十八條第一項前段，刑法第十一條前段、第四十七條第一項
、第五十一條第五款，判決如主文。
本案經檢察官鄭潔如到庭執行職務。
中    華    民    國    97    年    8     月    11    日
                  刑事第十六庭  法  官  楊 志 雄
以上正本證明與原本無異。
如不服本判決應於送達後十日內向本院提出上訴狀。
                                書記官  陳 春 銘
中    華    民    國    97    年    8     月    11    日
附錄本案論罪科刑法條全文：
毒品危害防制條例第十條
施用第一級毒品者，處六月以上五年以下有期徒刑。
施用第二級毒品者，處三年以下有期徒刑。


司法院資訊處製作；財團法人民間司法改革基金會備份。
